臺灣新竹地方法院刑事宣示判決筆錄　100 年度審訴字第638號
公　訴　人　臺灣新竹地方法院檢察署檢察官
被　　　告　戴秉廉
指定辯護人　本院公設辯護人林建和
上列被告因違反毒品危害防制條例案件，檢察官提起公訴（100
年度毒偵字第1475號）後，聲請改依協商程序而為判決，本院於
中華民國100 年11月15日下午4 時，在本院刑事第十一法庭宣示
判決，出席職員如下：
　　　　　　　　審判長法　官　劉兆菊
　　　　　　　　　　　書記官　林兆嘉
　　　　　　　　　　　通　譯　邱立杰
法官起立朗讀判決主文、犯罪事實要旨、處罰條文，及告以上訴
限制、期間並提出上訴狀之法院，且諭知記載其內容：
一、主  文：
    戴秉廉施用第一級毒品，累犯，處有期徒刑拾月。又施用第
    二級毒品，累犯，處有期徒刑肆月。應執行有期徒刑壹年。
二、犯罪事實要旨：
（一）戴秉廉前於民國91年間，因施用毒品案件，經本院於91年
      3 月8 日以91年度毒聲字第241 號及於91年5 月8 日第30
      6 號裁定送觀察勒戒，因認有繼續施用毒品傾向，經本院
      於91年10月22日以91年度毒聲字第974 號裁定令入戒治處
      所施以強制戒治，嗣因認無繼續戒治之必要，經本院於92
      年3 月25日以92年度毒聲字第275 號裁定停止戒治，所餘
      戒治期間交付保護管束，於92年4 月16日釋放出所，迄至
      92年10月15日保護管束未經撤銷視為執行完畢，並由臺灣
      新竹地方法院檢察署檢察官於92年10月16日以92年度戒毒
      偵字第56號不起訴處分確定。又於96年間，因竊盜案件，
      經本院於96年9 月12日以96年度竹簡字第918 號簡易判決
      判處有期徒刑4 月確定。又於96年間，因施用第一級毒品
      案件，經本院於97年6 月23日以97年度訴字第74號判決判
      處有期徒刑9 月，復經臺灣高等法院於97年7 月30日以97
      年度上訴字第3359號判決駁回上訴，再經最高法院於97年
      9 月18日以97年度臺上字第4594號判決駁回上訴確定。上
      開2 案件，經臺灣高等法院於以97年度聲字第3685號裁定
      併定應執行有期徒刑有期徒刑11月確定(甲)。又於96年間，
      因竊盜案件，經臺灣苗栗地方法院於於97年1 月24日以96
      年度易字第1208號判決判處有期徒刑7 月確定。又於96年
      間，因施用毒品案件，經臺灣苗栗地方法院於97年10月20
      日以97年度訴字第58 8號判決判處有期徒刑8 月確定。又
      於97年間，因偽造文書案件，經臺灣苗栗地方法院於97年
      9 月4 日以97年度苗簡字第641 號簡易判決判處有期徒刑
      6 月確定。上開3 案件，經臺灣苗栗地方法院以98年度聲
      更字第2 號裁定應執行有期徒刑1 年7 月確定(乙)。上開(甲)
      (乙)案件接續執行，甫於99年6 月10日執行完畢。
（二）詎戴秉廉仍不知悔改且未戒除毒癮，於前開觀察、勒戒執
      行完畢釋放出所後5 年內，再因施用毒品案件經刑之追訴
      處罰後，復基於施用第一級毒品海洛因之犯意，於100 年
      6 月8 日晚間之某不詳時間，在新竹縣竹東鎮員崠里某處
      ，以將海洛因摻水置於注射針筒（未扣案）注射入體內之
      方式，非法施用第一級毒品海洛因1 次；另基於施用第二
      級毒品甲基安非他命之犯意，於100 年6 月8 日晚間之某
      不詳時間，同在上開新竹縣竹東鎮員崠里某處，以將第二
      級毒品甲基安非他命置於玻璃球吸食器（未扣案）以火燒
      烤吸食所產生煙霧之方式，非法施用第二級毒品甲基安非
      他命1 次。嗣經警於100 年6 月10日上午11時55分許，採
      集其尿液送驗，鑑驗結果呈嗎啡、可待因、安非他命、甲
      基安非他命陽性反應，始查悉上情。
（三）案經新竹縣政府警察局竹東分局報告臺灣新竹地方法院檢
      察署檢察官偵查起訴後，經檢察官聲請認罪協商判決。
三、處罰條文：
    毒品危害防制條例第10條第1 項、第2 項，刑法第11條前段
    、第47條第1 項、第51條第5 款。
四、協商判決除有刑事訴訟法第455 條之4 第1 項第1 款於本訊
    問程序終結前，被告撤銷協商合意或檢察官撤回協商聲請者
    ；第2 款被告協商之意思非出於自由意志者；第4 款被告所
    犯之罪非第455 條之2 第1 項所定得以協商判決者；第6 款
    被告有其他較重之裁判上一罪之犯罪事實者；第7 款法院認
    應諭知免刑或免訴、不受理者情形之一，及違反同條第2 項
    「法院應於協商合意範圍內為判決；法院為協商判決所科之
    刑，以宣告緩刑或2 年以下有期徒刑、拘役或罰金為限」之
    規定者外，檢察官與被告均不得上訴。
五、如有前項得上訴之情形，得自收受宣示判決筆錄送達之日起
    10日內，向本院提出上訴書狀，上訴於第二審法院。
本案經檢察官洪期榮到庭執行職務。
中    華    民    國    100    年    11    月   15    日
                  刑事第九庭      書  記  官  林兆嘉
                                  審判長法官  劉兆菊
以上筆錄正本係照原本作成。
如不服本判決應於收受判決後10日內向本院提出上訴書狀，並應
敘述具體理由。其未敘述上訴理由者，應於上訴期間屆滿後20日
內向本院補提理由書( 均須按他造當事人之人數附繕本) 「切勿
逕送上級法院」。
中    華    民    國    100     年    11    月  15    日
                                  書  記  官  許榮成
附錄本案論罪科刑法條全文：
毒品危害防制條例第10條
施用第一級毒品者，處6月以上5年以下有期徒刑。
施用第二級毒品者，處3年以下有期徒刑。